【裁判字號】    89,易,3459
【裁判日期】    891121
【裁判案由】    竊盜
【裁判全文】
臺灣板橋地方法院刑事判決                        八十九年度易字第三四五九號
    公  訴  人  臺灣板橋地方法院檢察署檢察官
    被      告  甲○○
右列被告因竊盜案件，經檢察官提起公訴 (八十九年度偵字第一五二八三號），本院
判決如左：
    主  文
甲○○竊盜，累犯，處有期徒刑捌月。
    事  實
一、甲○○於民國八十三年間因搶奪案，經本院判處有期徒刑七月緩刑三年確定，嗣
    撤銷緩刑，而於八十八年二月二十二日執行完畢，竟不知悔改，於八十九年六、
    七月間，向朋友丁○○借得乙○○所有之車號ＮＢＷ─五二八號機車，旋因摔倒
    而毀壞該車，竟意圖為自己不法之所有，於八十九年七月十日凌晨五時許（起訴
    書誤載為十五時四十分許），在台北縣三重市○○路○段一六０巷三弄四號前，
    以前揭丁○○交付之機車鑰匙一支，竊取丙○○所有之ＧＲＯ─二０九號機車，
    得手後，以其所有之Ｔ型扳手為工具，在三重市大智公園旁之抽壓站旁，將ＧＲ
    Ｏ─二０九號機車之引擎及大牌拆解丟棄，換裝成乙○○所有車號ＮＢＷ─五二
    八號機車之引擎及大牌，供己使用。嗣於八十九年八月八日十九時三十分許，甲○○騎乘該拼裝贓車，途經台北縣三重市○○○路一三三巷十五號前為警當場查
    獲，並扣得前揭丁○○交付之鑰匙一支。
二、案經臺北縣警察局三重分局移送臺灣板橋地方法院檢察署檢察官偵查起訴。
    理  由
一、訊據被告甲○○矢口否認有何竊盜犯行，辯稱：系爭機車是伊向丁○○借得，伊
    不知是贓車云云。經查，被告甲○○於警訊及偵查中均坦承伊因向丁○○借得機
    車後，摔倒毀壞機車，始起意去竊取機車，且伊係利用同型機車鑰匙插入後用力
    轉動後發動機車竊取，伊又至材料行購買Ｔ型扳手為工具，在三重市大智公園旁
    之抽壓站旁，將贓車之引擎及大牌更換為丁○○交付之機車引擎及大牌等情。核
    與被害人丙○○於警訊指訴其失竊ＧＲＯ─二０九號機車之情，及證人乙○○於
    警訊證稱其將車號ＮＢＷ─五二八號機車送給丁○○而尚未過戶之情，及證人丁○○於本院審理時證稱其將車號ＮＢＷ─五二八號機車於今年六、七月間借給被
    告使用之情均相符。此外並有鑰匙一把扣案及被害人出具之贓物領據一紙在案可
    證。被告事後所辯，無非飾卸之詞，不足採信。本件事證明確，被告犯行堪以認
    定。
二、核被告甲○○所為，係犯刑法第三百二十條第一項之竊盜罪。又被告甲○○於八
    十三年間因搶奪案，經本院判處有期徒刑七月緩刑三年確定，嗣撤銷緩刑，而於
    八十八年二月二十二日執行完畢，此有台灣高等法院檢察署刑案紀錄簡覆表一件
    在卷可按，其於五年內再犯本件有期徒刑以上之刑，為累犯，應加重其刑。爰審
    酌被告竊取動機，及其犯罪之手段、被告之品行、智識程度，暨犯罪後狡飾其詞
    之態度等一切情狀，認宜量處如主文所示之刑。
三、扣案之鑰匙一支，非被告甲○○所有，爰不另為沒收之諭知。
據上論斷，應依刑事訴訟法第二百九十九條第一項前段，刑法第三百二十條第一項、
、第四十七條、罰金罰鍰提高標準條例第一條前段，判決如主文。
本案經檢察官洪家原到庭執行職務。
中      華      民      國    八十九    年     十一     月    二十一    日
                                      臺灣板橋地方法院刑事第二庭
                                          法  官  黃  惠  瑛
右正本證明與原本無異。
如不服本判決，應於判決送達後十日內，向本院提出上訴狀。
                                          書記官  張  志  華
中      華      民      國    八十九    年     十一     月    二十七    日
附錄本案論罪科刑法條全文：
刑法第三百二十條
意圖為自己或第三人不法之所有，而竊取他人之動產者，為竊盜罪，處五年以下有期
徒刑、拘役或五百元以下罰金。
意圖為自己或第三人不法利益，而竊佔他人之不動產者，依前項之規定處斷。
前二項之未遂犯罰之。


司法院資訊處製作；財團法人民間司法改革基金會備份。
